【裁判字號】    98,交抗,8
【裁判日期】    980122
【裁判案由】    違反道路交通管理處罰條例
【裁判全文】
臺灣高等法院交通事件裁定               98年度交抗字第8號
抗  告  人
即受處分人  甲○○
上列抗告人因違反道路交通管理處罰條例案件，不服臺灣士林地
方法院，中華民國97年11月28日所為裁定（97年度交聲字第 749
號），提起抗告，本院裁定如下：
    主  文
抗告駁回。
    理  由
一、抗告意旨略以：抗告人確無超速，事發當時車內尚有乘客
    可茲證明，況抗告人已經向舉發機關申訴。測速照相機可
    能故障；爰請撤銷原處分及原裁定云云。
二、按汽車駕駛人，行車速度，超過規定之最高時速，或低於規
    定之最低時速，除有第43條第1 項第2 款情形外，處新臺幣
    1,200元以上2,400元以下罰鍰，並記違規點數1 點，道路交
    通管理處罰條例第40條第1項、第63條第1項第1 款分別定有
    明定。次按「汽車駕駛人之行為有下列情形之一，當場不能
    或不宜攔截製單舉發者，得逕行舉發：七、經以科學儀器取
    得證據資料證明其行為違規」、「第一項逕行舉發，應記明
    車輛牌照號碼、車型等可資辨明之資料，以汽車所有人為被
    通知人製單舉發」，道路交通管理處罰條例第7之2條第1 項
    第7款、第4項亦規定甚明。
三、經查：
  (一)抗告人即受處分人甲○○於民國97年1 月25日10時31分許，
    駕駛車號NQ-3321號自用小客車，在臺北市○○○路○段（高
    速公路橋下往北），有「限速50公里、經測速時速68公里、
    超速18公里、未滿20公里」之違規，經臺北市政府警察局以
    雷達測速儀測速照相查獲後逕行製單舉發（北市警交大字第
    AC0000000 號），原處分機關乃依道路交通管理處罰條例第
    40條規定，裁處罰鍰新臺幣（下同）1,600 元，並依同條例
    第63條第1項規定，記違規點數1點等情，有測速照片、舉發
    通知單、裁決書在卷可稽。
  (二)次查，雷達測速器係利用雷達波來偵測移動物體速度，當無
    線電波在行進的過程中，碰到物體時，該無線電波會被反彈
    ，而且其反彈回來的波，其頻率及振幅都會隨著所碰到物體
    的移動狀態而改變，當車速超越所設定速度時，採證相機即
    同步拍照存證。顯示抗告人超速事實之本件採證照片，係設
    立於舉發地點之固定式雷達測速照相機（代碼：MO 0000000
    ）所攝，規格為24.125GHz（K-Band）照相式，廠牌為TRAFF
    IPAX，型號為1.主機：Speedophot 、2.天線：590-100，器
    號為1.主機：804-309/60017 、2.天線：590-100/0112，該
    照相機業於96年7月9日經經濟部標準檢驗局檢定合格，檢定
    合格單號碼為MOGA0000000A,B，有效期限至97年7 月31日等
    情，此有原審依職權向舉發單位（即臺北市政府警察局交通
    警察大隊士林分隊）調閱經濟部標準檢驗局96年7月9日雷達
    測速儀檢定合格證書在卷足憑，堪認該雷達測速儀器運作各
    項功能正常，且於測得抗告人所有之上開車輛超速行駛之日
    ，該具雷達測速儀尚在檢驗合格期限內，已足認抗告人確於
    上揭時、地有「行車時速為68公里、限速50公里、超速18公
    里」之違規事實。至抗告意旨所指，該雷達測速照相機可能
    故障云云，僅為抗告人個人臆測之詞，自無足採。
  (三)至於抗告人是否於該雷達測速照相機拍照之時，立即向舉發
    機關申訴，則與抗告人有無超速無關，抗告人執此抗告，並
    無理由。又抗告意旨雖以雷達測速照相機可能故障，聲請傳
    喚當時在車內之乘客為證人，以明當時情況云云，惟抗告人
    於原聲明異議狀中並未聲請調查證人，況一般之乘客如何能
    確認該車一直維持在時速50公里以下，抗告人之主張實違常
    理，且本件事實已臻明確，應認並無調查必要，附此敘明。
四、綜上，抗告人確有上開在臺北市○○○路○ 段（高速公路橋
    下往北）以時速68公里（超速18公里）之違規行為，事證明
    確，堪以認定。從而，原處分以抗告人違反道路交通管理事
    件統一裁罰基準及處理細則第43、44、67條及道路交通管理
    處罰條例第40條規定，裁處抗告人罰鍰新臺幣1,600 元，並
    依同條例第63條第1項規定，記違規點數1點等情，原裁定認
    其裁罰並無違誤而予維持，駁回抗告人之聲明異議，經核並
    無不合。抗告人仍執己見，指摘原裁定不當，為無理由，應
    予駁回。
據上論斷，應依道路交通案件處理辦法第26條，刑事訴訟法第41
2條，裁定如主文。
中    華    民    國    98    年    1     月    22    日
                  刑事第二十庭審判長法  官  楊貴雄
                                    法  官  鄧振球
                                    法  官  高愈杰
以上正本證明與原本無異。
不得再抗告。
                                    書記官  廖月女
中    華    民    國    98    年    1     月    22    日


司法院資訊處製作；財團法人民間司法改革基金會備份。
